nb: Skjermbetjeningstype: Hurtigfoldbar ramme; Fast ramme; Gulvhevende; I tak tappstrammet; Oppblåsbar; Manuell nedtrekk; Motorisert; Malingsbelegg; Bærbar sammenleggbar; Stativ; Stativ; Annet
cs: Typ ovládání plátna: Rychle skládací rám; Pevný rám; Výsuvný z podlahy; Stropní s napínáním výčnělky; Nafukovací; Ruční stahovací; Motorizované; Nátěrový povlak; Přenosný skládací; Stojan; Stativ; Jiné
de: Bildschirm-Betriebstyp: Fast-Fold-Rahmen; Fester Rahmen; Bodenaufsteigend; In-Decke Tab-gespannt; Aufblasbar; Manueller Auszug; Motorisiert; Farbbeschichtung; Tragbar faltbar; Ständer; Dreibeinstativ; Sonstiges
da: Lærred-betjeningstype: Hurtigfold ramme; Fast ramme; Gulvhævende; Loftsmonteret fligspændt; Oppustelig; Manuel nedtræk; Motoriseret; Malingbelægning; Bærbar foldbar; Stativ; Stativ; Andet
zh-TW: 螢幕操作類型: 快速折疊框架; 固定框架; 地面升降; 天花板內拉片張緊; 充氣式; 手動拉下; 機動化; 塗料塗層; 便攜式可折疊; 立架; 三腳架; 其他
zh-CN: 屏幕操作类型: 快速折叠框架; 固定架; 地面升降式; 天花板内拉绳张紧式; 膨胀; 手动拉下式; 机动; 涂料涂层; 便携折叠式; 支架; 三脚架; 其他
pl: Typ działania ekranu: Rama szybkiego składania; Stała rama; Podnoszony z podłogi; W suficie napinany zakładkami; Nadmuchiwana; Ręcznie rozwijany; Napęd silnikowy; Powłoka malarska; Przenośny składany; Statyw; Trójnóg; Inne
th: ประเภทการทำงานของจอ: โครงพับเร็ว; โครงคงที่; แบบยกขึ้นจากพื้น; แบบฝังเพดานระบบแท็บดึง; เติมลม; แบบดึงลงด้วยมือ; ขับเคลื่อนด้วยมอเตอร์; สีเคลือบ; แบบพกพาพับได้; ที่ตั้ง; แบบสามขา; อื่นๆ
pt-BR: Tipo de operação da tela: Estrutura dobrável rápida; Estrutura fixa; Elevação do chão; Embutido no teto com tensão por abas; Inflável; Retrátil manual; Motorizado; Revestimento de tinta; Portátil dobrável; Suporte; Tripé; Outro
nl: Scherm bedieningstype: Snelklapframe; Vast frame; Vloerstijgend; Inbouw plafond lipjesgespannen; Opblaasbaar; Handmatig uittrekbaar; Gemotoriseerd; Verfcoating; Draagbaar opvouwbaar; Standaard; Statief; Andere
lt-LT: Ekrano veikimo tipas: Greito sulankimo rėmas; Fiksuotas rėmas; Kylantis iš grindų; Lubose su kabliukų įtempimu; Pripučiamas; Rankinis nuleidimas; Motorizuotas; Dažų danga; Nešiojamas sulankstomas; Stovas; Trikojis; Kita
sl-SI: Tip upravljanja zaslona: Hitro zložljiv okvir; Fiksni okvir; Dvihajoče s tal; V strop vgrajeno z napenjanjem z jezički; Napihljiva; Ročno spustno; Motorizirano; Barvni premaz; Prenosno zložljivo; Stojalo; Stativ; Drugo
ja: スクリーン操作タイプ: ファストフォールドフレーム; 固定フレーム; 床上昇式; 天井内タブテンション; インフレータブル; 手動引き下げ式; モーター付き; ペイントコーティング; ポータブル折りたたみ式; スタンド; 三脚; その他
pt-PT: Tipo de operação do ecrã: Estrutura dobrável rápida; Estrutura fixa; Elevação do chão; No teto com tensionamento por abas; Insuflável; Puxar manual; Motorizado; Revestimento de tinta; Portátil dobrável; Suporte; Tripé; Outro
el: Τύπος λειτουργίας οθόνης: Πλαίσιο γρήγορης σύμπτυξης; Σταθερό πλαίσιο; Ανυψούμενη από το δάπεδο; Εντός οροφής με γλωττίδες τάνυσης; Φουσκωτή; Χειροκίνητη συρόμενη; Μηχανοκίνητος; Βαφή επίστρωσης; Φορητή πτυσσόμενη; Κατακόρυφη; Τρίποδο; Άλλο
sk-SK: Typ ovládania obrazovky: Rýchloskladací rám; Pevný rám; Vysunuteľné z podlahy; V strope s napínaním výčnelkami; Nafukovací; Manuálne vyťahovacie; Motorizovaný; Náterové pokrytie; Prenosné skladacie; Stojan; Statív; Iné
bg-BG: Тип работа на екрана: Бързо сгъваема рамка; Фиксирана рамка; Издигащ се от пода; В тавана с опъване чрез етикети; Надуваемо; Ръчно издърпване надолу; Моторизиран; Боядисано покритие; Преносим сгъваем; Стойка; Статив; Други
fi: Näytön toimintatyyppi: Pikakokoontaittuva kehys; Kiinteä runko; Lattiasta nouseva; Kattoon kielekkein kiristetty; Täytettävä; Manuaalinen alas vedettävä; Motorisoitu; Maalipinnoite; Kannettava kokoontaittuva; Jalusta; Kolmijalka; Muu
hu: Képernyőműködési típus: Gyorshajtású keret; Fix váz; Padlóból emelkedő; Mennyezeti fülekkel feszített; Felfújható; Kézi lehúzható; Motoros; Festék bevonat; Hordozható összecsukható; Álló; Tripod; Egyéb
it: Descrive lo stile strutturale o di distribuzione dello schermo (ad es., telaio fisso, discesa manuale, motorizzato, treppiede, gonfiabile): Telaio fast-fold; Telaio fisso; Sollevamento da pavimento; Da incasso con tensionamento a linguette; Gonfiabile; Manuale a discesa; Motorizzato; Rivestimento a vernice; Portatile pieghevole; Supporto; Treppiedi; Altro
fr: Type de fonctionnement de l’écran: Cadre à pliage rapide; Cadre fixe; Montée du sol; Encastré au plafond avec tension par languettes; Gonflable; Déroulement manuel; Motorisé; Revêtement de peinture; Portable pliable; Support; Trépied; Autre
tr: Ekran çalışma tipi: Hızlı katlamalı çerçeve; Sabit çerçeve; Yerden yükselen; Tavana gömülü sekmeli gerginlik; Şişirilebilir; Manuel aşağı çekme; Motorlu; Boya kaplama; Taşınabilir katlanabilir; Stant; Tripod; Diğer
ko: 스크린 작동 유형: 패스트 폴드 프레임; 고정 프레임; 바닥 상승식; 천장 내장 탭 텐션; 공기주입식; 수동 풀다운; 전동식; 페인트 코팅; 휴대용 접이식; 스탠드; 삼각대; 기타
hr-HR: Vrsta rada platna: Brzo sklopivi okvir; Fiksni okvir; Podizanje s poda; U stropu s napinjanjem jezičcima; Na napuhavanje; Ručno spuštanje; Motorizirano; Premaz bojom; Prijenosno sklopivo; Stalak; Tronožac; Ostalo
es: Tipo de operación de la pantalla: Marco de plegado rápido; Marco fijo; Elevación desde el suelo; Empotrado en techo con tensión por pestañas; Inflable; Desplegable manual; Motorizado; Revestimiento de pintura; Portátil plegable; Soporte; Trípode; Otros
ro-RO: Tip operare ecran: Cadru pliabil rapid; Cadru fix; Ridicare de pe podea; În tavan cu tensionare cu cleme; Gonflabil; Tragere manuală în jos; Motorizată; Acoperire cu vopsea; Portabil pliabil; Suport; Trepied; Altele
en: Screen operation type: Fast-fold frame; Fixed frame; Floor rising; In-ceiling tab tensioned; Inflatable; Manual pull-down; Motorized; Paint coating; Portable foldable; Stand; Tripod; Other
ru: Тип управления экраном: Быстрая складная рама; Фиксированная рама; Напольный подъёмный; Потолочный с натяжением зацепами; Надувное; Ручной выдвижной; Моторизованный; Лакокрасочное покрытие; Портативный складной; Подставка; Штатив; Другой
vi: Loại vận hành màn hình: Khung gấp nhanh; Khung cố định; Nâng từ sàn; Âm trần căng mấu; Lốp bơm hơi; Kéo xuống thủ công; Gắn động cơ; Sơn phủ; Di động gấp được; Giá đỡ; Giá ba chân; Khác
sv: Bildskärmsmanövreringstyp: Snabbvikbar ram; Fast stomme; Golvupphöjd; Infälld takduk flikspänd; Uppblåsbar; Manuell nedfällbar; Motoriserad; Färgbeläggning; Bärbar vikbar; Stativ; Stativ; Övrigt